【裁判字號】    90,訴,2071
【裁判日期】    901009
【裁判案由】    毒品危害防制條例
【裁判全文】
臺灣臺中地方法院刑事判決                          九十年度訴字第二七一號
    公  訴  人  臺灣臺中地方法院檢察署檢察官
    被      告  甲○○
右列被告因違反毒品危害防制條例案件，經檢察官提起公訴（九十年度毒偵字第三五
七四號），本院判決如左：
    主  文
甲○○連續施用第一級毒品，累犯，處有期徒刑拾月。又連續施用第二級毒品，累犯
，處有期徒刑柒月。應執行有期徒刑壹年肆月。
    事  實
一甲○○於民國八十七年間因違反麻醉藥品管理條例案件，經本院判處有期徒刑三
    月確定，甫於八十七年十月二十一日易科罰金執行完畢。又因施用毒品案件，經
    依本院以八十七年度毒聲字第一五○七號裁定送勒戒處所觀察勒戒後，認無繼續
    施用毒品之傾向，由臺灣臺中地方法院檢察署檢察官於八十七年九月八日以八十
    七年度偵字第一七六八九號為不起訴處分確定。嗣又因自八十八年十一月中旬某
    日起至八十九年一月二十四日二十一時止，連續施用第一級毒品海洛因及第二級
    毒品安非他命案件，再經本院以八十九年度毒聲字第五七七號裁定送勒戒處所觀
    察、勒戒後，認有繼續施用毒品傾向，復經本院以八十九年度毒聲字第一二二六
    號裁定將甲○○送臺灣臺中戒治所強制戒治一年，臺灣臺中地方法院檢察署檢察
    官並以八十九年度毒偵字第二○五、八一一號提起公訴，經本院以八十九年度訴
    字第六八九號刑事判決就連續施用第一級毒品部分判處有期徒刑八月；連續施用
    第二級毒品部分判處有期徒刑六月，並定應執行刑為有期徒刑一年，嗣因強制戒
    治執行滿三月，經評定為合格已無繼續戒治必要，再經本院於八十九年七月十三
    日以八十九年度毒聲字第四一八○號裁定停止戒治，所餘戒治期間，付保護管束
    ，而於九十年二月二十三日保護管束期滿。詎甲○○仍不知悔改，在五年內復另
    行基於施用第一級毒品海洛因及第二級毒品安非他命之概括犯意，自綽號「小林
    」之不詳姓名者處以一小包新臺幣（下同）一千元之代價，購得第一級毒品海洛
    因及第二級毒品安非他命後，自九十年三月上旬某日起至同年五月十九日凌晨止
    ，在臺中縣后里鄉○○路三六之二號朋友涂龍華之住處，以將第一級毒品海洛因
    粉末加水稀釋後以針筒注射皮膚之方式，連續施用第一級毒品海洛因多次；另以
    將第二級毒品安非他命放置在玻璃管內，然後加以火烤使生白煙吸入體內之方法
    ，連續施用第二級毒品安非他命多次，平均每二日施用第一級毒品海洛因及第二
    級毒品安非他命各一次。嗣於九十年五月十九日十二時許，為警在涂龍華上開住
    處當場查獲。
二、案經臺中縣警察局清水分局報告臺灣臺中地方法院檢察署偵查起訴。
    理  由
一、訊據被告甲○○對於在右揭時、地，連續多次非法施用第一級毒品海洛因及第二
    級毒品安非他命之事實供承不諱，且被告於九十年五月十九日為警查獲時所採集
    之尿液，經送臺中縣衛生局檢驗結果，呈甲基安非他命及嗎啡陽性反應，有臺中
    縣衛生局檢驗尿水報告書一紙在卷可稽，足徵被告自白與事實相符，堪以採信。
    因而事證明確，被告之犯行洵堪認定，應予依法論科。
二、被告前因施用毒品案件，經依本院以八十七年度毒聲字第一五○七號裁定送勒戒
    處所觀察勒戒後，認無繼續施用毒品之傾向，由臺灣臺中地方法院檢察署檢察官
    於八十七年九月八日以八十七年度偵字第一七六八九號為不起訴處分確定。嗣又
    因自八十八年十一月中旬某日起至八十九年一月二十四日二十一時止，連續施用
    第一級毒品海洛因及第二級毒品安非他命案件，再經本院以八十九年度毒聲字第
    五七七號裁定送勒戒處所觀察、勒戒後，認有繼續施用毒品傾向，復經本院以八
    十九年度毒聲字第一二二六號裁定將甲○○送臺灣臺中戒治所強制戒治一年，臺
    灣臺中地方法院檢察署檢察官並以八十九年度毒偵字第二○五、八一一號提起公
    訴，經本院以八十九年度訴字第六八九號刑事判決就連續施用第一級毒品部分判
    處有期徒刑八月；連續施用第二級毒品部分判處有期徒刑六月，並定應執行刑為
    有期徒刑一年，嗣因強制戒治執行滿三月，經評定為合格已無繼續戒治必要，再
    經本院於八十九年七月十三日以八十九年度毒聲字第四一八○號裁定停止戒治，
    所餘戒治期間，付保護管束，而於九十年二月二十三日保護管束期滿，有前揭刑
    事判決、臺灣臺中地方法院檢察署刑案資料查註紀錄表及臺灣高等法院被告全國
    前案紀錄表各一份在卷可按。查海洛因、安非他命分別係屬毒品危害防制條例第
    二條第二項第一款、第二款所指之第一級毒品及第二級毒品，是被告前因二次施
    用毒品案件，分經檢察官為不起訴處分及本院判處罪刑確定後，五年內三犯施用
    第一級毒品海洛因及第二級毒品安非他命，所為係犯同條例第十條第一項之施用
    第一級毒品罪、第十條第二項之施用第二級毒品罪。其持有毒品之行為，意在供
    己施用，故持有之低度行為，應為施用之高度行為所吸收，不另論罪。被告先後
    多次施用第一級毒品海洛因及第二級毒品安非他命之犯行，均分別時間緊接，且
    觸犯構成要件相同之罪，顯均係基於概括犯意反覆為之，應依刑法第五十六條連
    續犯之規定，論以一罪，並加重其刑。被告所犯上開連續施用第一級毒品罪及連
    續施用第二級毒品罪之間，犯意各別，行為互殊，應予分論併罰。另查被告於八
    十七年間因違反麻醉藥品管理條例案件，經本院判處有期徒刑三月確定，甫於八
    十七年十月二十一日易科罰金執行完畢，有前揭臺灣臺中地方法院檢察署刑案資
    料查註紀錄表及臺灣高等法院被告全國前案紀錄表各一份可按，其受有期徒刑之
    執行完畢，五年以內再犯有期徒刑以上之罪，為累犯，依法遞予加重其刑。爰審
    酌被告前因施用毒品犯行，甫經二次觀察、勒戒及一次強制戒治後，再施用毒品
    不輟，無視於毒品對於自身健康之戕害及國家對於杜絕毒品犯罪之禁令，惡性非
    輕，然被告犯後坦承犯行，態度尚稱良好等一切情狀，量處如主文所示之刑。並
    定其應執行刑。
據上論斷，應依刑事訴訟法第二百九十九條第一項前段，毒品危害防制條例第十條第
一項、第二項、第二十三條第二項前段，刑法第十一條前段、第五十六條、第四十七
條、第五十一條第五款，判決如主文。
中      華      民      國      九十      年      十      月      九    日
                                臺灣臺中地方法院刑事第七庭
                                 審判長法  官  夏  一  
                                       法  官  林  郁  婷
                                       法  官  郭  妙  俐
右正本證明與原本無異。
如不服本判決，應於判決送達後十日內，向本院提出上訴狀。
                                       書記官
中      華      民      國      九十      年      十      月      九    日
附錄本案論罪科刑法條全文：
毒品危害防治條例第十條
施用第一級毒品者，處六月以上五年以下有期徒刑。
施用第二級毒品者，處三年以下有期徒刑。


司法院資訊處製作；財團法人民間司法改革基金會備份。
